Minutes et répertoires du notaire Jean-Baptiste GUÉRINET, 29 novembre 1822 - 15 décembre 1831 (étude VI)
Archives nationales
- Répertoire(s) de Jean-Baptiste GUERINET, 22 avril 1818 - 9 juillet 1839; MC/RE/VI/25 - MC/RE/VI/27
  - Répertoire. 1825, 10 mai - 1831, 16 février, 10 mai 1825 - 16 février 1831; MC/RE/VI/26
    - Inventaire après décès de Georges-Jérémie Oberlin, rue de Seine n°49, décédé le 19 mai 1829, 8 juin 1829
      inventaire après décès; Seine (rue de); Oberlin, Georges-Jérémie
    - Inventaire après décès de François Jolin, rue Neuve-des-Mathurins n°23, décédé le 26 mai 1829, 18 juin 1829
      inventaire après décès; Neuve-des-Mathurins (rue); Jolin, François
    - Procés-verbal d'adjudication d'un fonds de commerce de nouveautés, rue Saint-Denis n°165 à la requête de Emiland Mathieu, 30 juin 1829
      procès-verbal; acte de vente; Saint-Denis (rue); Mathieu, Emiland
    - Inventaire après décès de Genevièce Cahez, épouse de Antoine-Charles-Dominique Lauthier-Xaintrailles, rue du faubourg Saint-Martin n°74, 2 juillet 1829
      inventaire après décès; Faubourg-Saint-Martin (rue du); Cahez, Geneviève; Lauthier-Xaintrailles, Antoine-Charles-Dominique
    - Inventaire après décès de Joseph Vallion, rue des Nonains-d'Hyères n°8, 4 juillet 1829
      inventaire après décès; Nonnains-d'Hyères (rue des); Vallion, Joseph
    - Supplément d'inventaire après décès de Pierre-Elisabeth Cazin, vicomte d'Honincthun, à la requête de Etienne Damaison, rue Basse-Porte Saint-Denis n°10, 10 juillet 1829
      inventaire après décès; Basse-Porte-Saint-Denis (rue); Cazin d'Honincthun, Pierre-Elisabeth; Damaison, Etienne
    - Inventaire après décès de François-David de Cauville, rue du Chaume n°3, décédé le 14 juin 1829, 29 juillet 1829
      inventaire après décès; Chaume (rue du); Cauville, François-David de
    - Société pour une entreprise de voitures suspendues de Paris à Rouen et retour, 26 août 1829
      dépôt de pièces; acte de société; Rouen (Seine-Maritime)
    - Inventaire après décès de Marie-Adélaïde Delair, épouse de Jean-Martin Auxerre, peintre en bâtiment, rue Lesdiguière n°6, 7 septembre 1829
      inventaire après décès; Lesdiguières (rue de); Delair, Marie-Adélaïde; Auxerre, Jean-Martin; peintre; peintre en bâtiment
    - Inventaire après décès de Jacques-Sévère Barbe, +20 juin 1829, rue Poissonnière n°4, 14 septembre 1829
      inventaire après décès; Poissonnière (rue); Barbe, Jacques-Sévère
    - Société pour l'établissement et l'exploitation d'un service de touage sur le Rhône par la vapeur d'Arles à Lyon, 29 décembre 1829
      dépôt de pièces; acte de société; Arles (Bouches-du-Rhône); Lyon (Rhône)
    - Inventaire après décès de Jean-Henri Collart, arrivé le 13 octobre 1829, négociant en coton, rue Bourg-l'Abbé n°2, 4 janvier 1830
      inventaire après décès; Bourg-l'Abbé (passage du); Collart, Jean-Henri; négociant
    - Inventaire après décès de Pierre-Siméon Girard, + 4/01/1830 à Saint-Mandé, 20 janvier 1830
      inventaire après décès; Saint-Mandé (Val-de-Marne); Girard, Pierre-Siméon
    - Inventaire après décès de Gérard Jacob, + 15/01/1830, rue d'Artois n°25, 3 février 1830
      inventaire après décès; Artois (rue d'); Jacob, Gérard
    - Inventaire après décès de Michel Lévêque rue du Grand-Chantier n°18, 11 février 1830
      inventaire après décès; Grand-Chantier (rue du); Levêque, Michel
    - Inventaire après décès de Joseph Armingaud, arrivé le 16 mars 1830, rue du Faubourg du Roule n°24, 26 mars 1830
      inventaire après décès; Faubourg-du-Roule (rue du); Armingaud, Joseph
    - Inventaire après décès de Julie Cartault, veuve en 1ères noces de Michel Lhomme, et en 2ndes de Didier-François Boulard, rue des Petits-Champs Saint-Martin n°21, 29 mars 1830
      inventaire après décès; Cartault, Julie; Boulard, Didier-François; Lhomme, Michel
    - Inventaire après décès de Adélaïde-Clorinthe Ledru, épouse de Charles-Auguste-Clovis Chatelain, rue des Fossés-saint-Germain-des-Prés n°16, 3 avril 1830
      inventaire après décès; Fossés-Saint-Germain-des-Prés (rue des); Ledru, Adélaïde-Clorinthe; Chatelain, Charles-Auguste-Clovis
    - Inventaire après décès de Marie-Scholastique Pierre, épouse de Joseph Beneton, rue du Mail n°21, 22 avril 1830
      inventaire après décès; Mail (rue du); Pierre, Marie-Scholastique; Beneton, Joseph
    - Inventaire après décès de Jean-Baptiste Petyt, rue Saint-Merry n°46, à l'hôtel Jabac, 29 avril 1830
      inventaire après décès; Saint-Merri (rue); Petyt, Jean-Baptiste
    - Délibération des actionnaires du journal Le Drapeau blanc., 30 avril 1830 - 21 mai 1830
      délibération
    - Inventaire après décès de madame Tuart, épouse séparé de monsieur Cadot, rue Culture-Sainte-Catherine n°50, 8 mai 1830
      inventaire après décès; Culture-Sainte-Catherine (rue de la); Tuart; Cadot
    - Inventaire après décès de Pierrette-Julie Soquet, femme de charge chez le maréchal-duc de Tarente, rentière, rue de Bourbon n°70, 12 mai 1830
      inventaire après décès; Bourbon (rue de); Soquet, Pierrette-Julie
    - Inventaire après décès de Jean-Louis Dorotte, rue du Cadran n°16, 22 mai 1830
      inventaire après décès; Cadran (rue du); Dorotte, Jean-Louis
    - Inventaire après décès de Jeanne-Sébastienne Lemmonier, + 14/02/1830, rue de Provence n°50, 25 juin 1830
      inventaire après décès; Provence (rue de); Lemmonier, Jeanne-Sébastienne
    - Inventaire après décès de Dorothée Wicdenbeck, + 10/03/1830, 7 août 1830
      inventaire après décès; Wicdenbeck, Dorothée
    - Inventaire après décès de Ange-Jean Kilian, rue de Choiseul n°3, 6 septembre 1830
      inventaire après décès; Choiseul (rue de); Kilian, Ange-Jean
    - Inventaire après décès de Julie-Madeleine Dartaize, épouse de Louis-Pierre Agis de Saint-Denis, + 7/09/1830, à Saint-Germain-en-Laye, 6 octobre 1830
      inventaire après décès; Saint-Germain-en-Laye (Yvelines); Dartaize, Julie-Madeleine; Agis de Saint-Denis, Louis-Pierre
    - Inventaire après décès de Marie-Geneviève Gambard, épouse de Raymond Brutin, décédée le 25 juillet 1830, à Torcy, 26 octobre 1830
      inventaire après décès; Torcy (Seine-et-Marne); Gambard, Marie-Geneviève; Brutin, Raymond
    - Contrat de mariage Félix Cornu de la Fontaine de Coincy avec l'assentiment du roi, 19 novembre 1830 - 27 novembre 1830
      Signature royale (Louis-Philippe)
      contrat de mariage; Cornu de la Fontaine de Coincy, Félix; Louis-Philippe Ier (roi des Français, 1773-1850)
    - Inventaire après décès de Cécile Paulmier, veuve de Pierre Planterose, rue Sainte-Croix-de-la-Bretonnerie n°46, 6 décembre 1830
      inventaire après décès; Sainte-Croix-de-la-Bretonnerie (rue); Paulmier, Cécile; Planterose, Pierre
    - Inventaire après décès de Jean Roussel, rue des Prêtres-Saint-Germain-l'Auxerrois n°12, 12 janvier 1831
      inventaire après décès; Prêtres-Saint-Germain-l'Auxerrois (rue des); Roussel, Jean
  - Répertoire. 1831, 16 février - 1839, 9 juillet, 16 février 1831 - 9 juillet 1839; MC/RE/VI/27
    Répertoire des notaires Jean-Baptiste Guerinet(16 février 1831-21 décembre 1831), François-Paul Huillier(15 décembre 1831-9 juillet 1839).
    - Société du Journal de Paris., 22 février 1831
    - Inventaire après décès de Marie-Madelaine Picard, veuve en 1ères noces de Pierre-Jean-Charles Lerenard, épouse en 2ndes de Jacques-Amand Roulland, rue Saint-Denis, n° 328., 31 mars 1831
      inventaire après décès; Saint-Denis (rue); Picard, Marie-Madelaine; Roulland, Jacques-Amand; Lerenard, Pierre-Jean-Charles
    - Inventaire après décès de Marie-Françoise Leguey, veuve en 1ères noces de M. Huber, et en 2ndes de M. Savreux., 25 mai 1831
      inventaire après décès; Leguey, Marie-Françoise; Savreux, M.; Huber, M.
    - Inventaire après décès de Nicolas-François Lepère, veuve en 1ères noces de Marie-Louise Haly, décédé le 9 août 1831, quai de l'Hôpital, n° 19., 8 septembre 1831
      inventaire après décès; Hôpital (quai de l'); Lepère, Nicolas-François; Haly, Marie-Louise
    - Inventaire des biens de Jean-Baptiste-Louis Guérinet, rue du Mail, n° 13., 12 octobre 1831
      inventaire; Mail (rue du); Guérinet, Jean-Baptiste-Louis